【裁判字號】    90,訴,1269
【裁判日期】    900828
【裁判案由】    毒品危害防制條例
【裁判全文】
臺灣高雄地方法院刑事判決                          九十年度訴字第一二六九號
    公  訴  人  臺灣高雄地方法院檢察署檢察官
    被      告  甲○○
右列被告因毒品危害防制條例案件，經檢察官提起公訴（九十年度毒偵字第二一二五
號），本院判決如左：
    主  文
甲○○施用第一級毒品，處有期徒刑拾月。
    事  實
一、甲○○前因施用毒品案件，經依本院以八十八年度毒聲字第二二八四號裁定送觀
    察、勒戒後，認有繼續施用毒品傾向，再經本院以八十八年度毒聲字第二七○二
    號裁定強制戒治，嗣因強制戒治期滿三個月，成績經評定為合格，而經本院以八
    十八年度毒聲字第六三○四號裁定停止戒治，因停止戒治保護管束期滿，而由台
    灣高雄地方法院檢察署檢察官於八十八年四月二十六日以八十八年度偵字第八五
    二五號為不起訴處分確定在案。嗣於五年內又因施用毒品案件，經台灣高雄地方
    法院檢察署檢察官提起公訴，由本院於八十九年六月二十二日以八十九年度訴字
    第一二七一號判處有期徒刑九月，案經上訴後，由台灣高等法院高雄分院於八十
    九年十月二十六日八十九年度上訴字第一二○一號駁回上訴確定（五年內再犯施
    用毒品之罪）；並由本院以八十九年度毒聲字第三五四六號裁定強制戒治，執行
    滿三月後，經評定成效為合格，無繼續戒治之必要，再以八十九年毒聲字第六九
    四八號裁定停止戒治，所餘戒治期間付保護管束，竟於保護管束期間內，於九十
    年四月十一日十五時三十分許回溯二十四小時內之某時止，在不詳地點，施用第
    一級毒品海洛因一次。嗣於同年月十一日向台灣高雄地方法院檢察署觀護人室報
    到時，經採集尿液送驗結果，呈嗎啡陽性反應而查獲。
二、案經台灣高雄地方法院檢察署觀護人室報告台灣高雄地方法院檢察官偵查起訴。
    理  由
一、訊據被告甲○○矢口否認有何施用第一級毒品安非他命之犯行，辯稱驗尿報告呈
    嗎啡陽性反應，係因服用感冒藥所致。經查：被告於八十九年四月十一日向台灣
    高雄地方法院檢察署觀護人報到時所採集之尿液（檢體編號00000000號
    ），經送台灣檢驗科技股份有限公司以ＥＩＡ酵素免疫分析法、ＧＣ／ＭＳ氣相
    層析質譜儀法檢驗結果，確呈甲基安非他命陽性反應，此有該公司九十年四月二
    十日ＫＺ000000000000號濫用藥物尿液檢驗報告一紙附卷可稽；而
    「若以氣相層析質譜儀（ＧＣ／ＭＳ）作藥物及其代謝產物之定性及定量分析，
    幾乎不會有偽陽性反應產生」，此經台北榮民總醫院八十三年四月七日以八三北
    總內字第三○五九號函示明確，故被告所辯無非係卸責之詞，不足採信，從而其
    有於前揭時間施用第一級毒品之犯行，洵堪認定。又被告前因施用毒品案件，經
    依本院以八十八年度毒聲字第二二八四號裁定送觀察、勒戒後，認有繼續施用毒
    品傾向，再經本院以八十八年度毒聲字第二七○二號裁定強制戒治，嗣因強制戒
    治期滿三個月，成績經評定為合格，而經本院以八十八年度毒聲字第六三○四號
    裁定停止戒治，因停止戒治保護管束期滿，而由台灣高雄地方法院檢察署檢察官
    於八十八年四月二十六日以八十八年度偵字第八五二五號為不起訴處分確定；嗣
    於五年內又因施用毒品案件，經台灣高雄地方法院檢察署檢察官提起公訴，由本
    院於八十九年六月二十二日以八十九年度訴字第一二七一號判處有期徒刑九月，
    案經上訴後，由台灣高等法院高雄分院於八十九年年十月二十六日八十九年度上
    訴字第一二○一號駁回上訴確定在案，此有台灣高等法院被告全國前案紀錄表及
    台灣高雄地方法院檢察署刑案資料查註紀錄表各一份附卷可參，其於五年內三犯
    毒品危害防制條例第十條之罪，事證明確，被告犯行洵足認定，應依法論科。
二、按犯毒品危害防制條例第十條之施用毒品罪者，檢察官應先將被告送勒戒處所觀
    察、勒戒，經觀察、勒戒後，無繼續施用傾向者，應由檢察官為不起訴之處分。
    依前項規定為不起訴處分後，五年內再犯或三犯同條例第十條之罪者，不適用前
    項之規定（即仍應依法追訴其施用毒品之罪刑），毒品危害防制條例第二十條第
    二項、第三項，第二十三條定有明文。是被告曾因施用毒品案件，經依首揭條文
    裁定送觀察、勒戒後，認有繼續施用毒品傾向，再經強制戒治期滿而由檢察官為
    不起訴處分確定；嗣後於五年內再犯施用毒品之罪，經檢察官提起公訴，並由法
    院判處有期徒刑九月確定。其於再犯判刑後五年內三犯施用第二級毒品安非他命
    之行為，核其所為，係犯毒品危害防制條例第十條第一項之罪。其持有毒品之低
    度行為，應為施用毒品之高度行為所吸收，不另論罪。審酌被告其施用毒品之犯
    行，性質上乃屬對自我身心健康之自戕行為，其行為本身對社會所造成之危害並
    非直接、巨大，以及其犯罪動機、目的、手段及所生危害等一切情事，量處如主
    文所示之刑。
據上論斷，應依刑事訴訟法第二百九十九條第一項前段、毒品危害防制條例第十條第
二項，判決如主文。
中      華      民      國      九十      年       八     月  二十八    日
                                      臺灣高雄地方法院刑事第二庭
                                          審判長法  官  黃三友
                                                法  官  李代昌
                                                法  官  高英賓
右正本證明與原本無異。
如不服本判決，應於判決送達後十日內，向本院提出上訴狀。
                                                書記官  林雯琪
中      華      民      國      九十      年       八     月  二十九    日
附錄本判決之論罪法條：
毒品危害防制條例第十條第一項


司法院資訊處製作；財團法人民間司法改革基金會備份。
